Eduardo Luiz Pontes de Souza

Brasileiro | 21 anos | (61) 98501-9585 | eduardo.pontes2801@gmail.com | GitHub | Portifólio | LinkedIn | Lattes

Perfil

Desenvolvedor full-stack com bacharelado em Ciência da Computação pela Universidade Católica de Brasília, experiência no desenvolvimento client-side e server-side, frameworks e banco de dados. Ativo, visando sempre o melhor caminho para lidar e premeditar em diversas situações. Participo facilmente do trabalho em equipe ajudando a resolver problemas, comunicativo, ágil e prestativo.

Experiências profissionais

WEB/CODIM | BANCO CENTRAL DO BRASIL | 2021 - 2022

- · Integrante da equipe de desenvolvimento web;
- · Manutenção, atualizações de conteúdo e correções de código nas páginas do site e na intranet corporativa SharePoint do Banco Central do Brasil;
- · Migração com o Departamento de Informática de estruturas antigas para o novo formato;
- · Publicação de documentos e demais arquivos nas páginas;
- · Demais atividades pertinentes ao curso.

DESNVOLVIMENTO DO SISTEMA DE INSCRIÇÃO E GERENCIAMENTO DOS PROJETOS DE EXTENSÃO DA UNIVERSIDADE CATÓLICA DE BRASÍLIA | JAN 2022 - DEZ 2022

• Atuando e coordenando no front-end desenvolvido com React (utilizando a biblioteca de componentes Matrial-UI). Estive presente também no desenvolvimento back-end. Projeto desenvolvido com auxílio de métodos ágeis (Scrum com board no GitHub projects e Challenge Based Learning), a aplicação web responsiva (MVP) foi desenvolvida com intuito de melhorar e automatizar toda a estrutura vigente, que envolve professores, estudantes e estrangeiros no processo de administração, inscrição e participação nos projetos de extensão da universidade. Este projeto foi apresentado e defendido à diretoria da Universidade Católica de Brasília como trabalho de conclusão de curso, obtendo a nota máxima.

Outras experiências

- . **Node, Java e Python em conjunto com as bibliotecas front-end React e Vue.js:** Para desenvolver aplicações RESTful, Repositórios disponíveis no Github.
- . Java, C e PHP no desenvolvimento de vários projetos pessoais: Desenvolvi projetos pessoais utilizando diversas bibliotecas e ferramentas relacionadas às linguagens, por exemplo, ferramenta de automação de construção (Maven), microservices com SpringBoot e Flask além de outras dependências. Repositórios disponíveis em meu GitHub.
- . Hackathon Desafio InovaAsbac: Instituto Fenasbac (dias 06, 07 e 08 de set. de 2019 totalizando 48 horas).

Educação

BACHAREL EM CIÊNCIAS DA COMPUTAÇÃO | 2019 - 2022 | UNIVERSIDADE CATÓLICA DE BRASÍLIA (UCB), BRASÍLIA - DF.

Certificações e cursos em progresso

- Web Javascript, Angular, React, Next, Vue, Node, HTML, CSS, jQuery, Bootstrap, Webpack, Gulp e MySQL.
- Fundamentos Java POO, Functional Programming, MongoDB, Spring Boot, JavaFX, JPA e Hibernate.
- · Introdução ao MySQL database.
- · Introdução ao sistema operacional Linux.
- · Introdução à programação de computadores.
- · Introdução a linguagem HTML.

Idiomas

. Inglês: Compreende muito bem, fala razoavelmente, lê bem, escreve bem.